【裁判字號】    99,易,2220
【裁判日期】    991115
【裁判案由】    竊盜
【裁判全文】
臺灣高雄地方法院刑事判決              99年度易字第2220號
公  訴  人  臺灣高雄地方法院檢察署檢察官
被      告  乙○○
上列被告因竊盜案件，經檢察官提起公訴（99年度偵字第31870
號），被告就被訴事實為有罪之陳述，經裁定依簡式審判程序審
理，本院判決如下：
    主  文
乙○○犯攜帶兇器竊盜罪，處有期徒刑捌月。緩刑貳年，緩刑期
間付保護管束，並應向執行檢察官指定之公益團體、地方自治團
體或社區提供捌拾小時之義務勞務。扣案之扳手壹支，沒收之。
    事  實
一、乙○○意圖為自己不法之所有，於民國99年10月4 日2 時5
    分許，在高雄市苓雅區○○○路與新田路口之西南角處，持
    其所有客觀上足以作為兇器使用之扳手1 支，拆解竊取高雄
    市政府交通局所管領之交通號誌牌2 面（合計價值約新臺幣
    【下同】2400元），得手後以腳踏車載運離去。旋於同日2
    時20分許，行經高雄市苓雅區○○○路與三多四路口時，為
    警攔檢而查獲，並扣得前開交通號誌牌2 面（均已發還）及
    扳手1 支。
二、案經高雄市政府警察局苓雅分局報請臺灣高雄地方法院檢察
    署檢察官偵查起訴。
    理  由
一、本案被告乙○○所犯刑法第321 條第1 項第3 款之攜帶兇器
    竊盜罪，係屬死刑、無期徒刑、最輕本刑為3 年以上有期徒
    刑以外之罪，其就前揭被訴事實為有罪之陳述，經依法告知
    簡式審判程序之旨，並聽取當事人之意見後，本院認無不得
    或不宜改依簡式審判程序進行之情形，爰依刑事訴訟法第27
    3 條之1 第1 項規定，裁定本件進行簡式審判程序，合先敘
    明。
二、上揭犯罪事實，業據被告於本院審理中坦承不諱（本院卷第
    12至13頁），核與證人莊政陽於警詢中之證述（警卷第3 至
    4 頁）大致相符。此外，復有高雄市政府警察局苓雅分局扣
    押筆錄及扣押物品目錄表（警卷第5 至8 頁）、贓物認領保
    管單（警卷第10頁）、查獲之照片8 幀（警卷第至20頁），
    及扣案之扳手1 支在卷可按。從而，被告上開自白核與事實
    相符，自可採為認定事實之證據。是本案事證明確，被告上
    開攜帶兇器竊盜之犯行，堪以認定，應依法論科。
三、按刑法第321 條第1 項第3 款之攜帶兇器竊盜罪，係以行為
    人攜帶兇器竊盜為其加重條件，此所謂兇器，其種類並無限
    制，凡客觀上足對人之生命、身體、安全構成威脅，具有危
    險性之兇器均屬之，且祇須行竊時攜帶此種具有危險性之兇
    器為已足，並不以攜帶之初有行兇之意圖為必要（最高法院
    79年台上字第5253號判例要旨參照）。本件被告持以拆卸交
    通號誌牌之扳手為金屬製，質地堅硬，足認該工具客觀上可
    對人之生命、身體安全構成威脅，具有危險性，當屬刑法第
    321 條第1 項第3 款所定兇器無訛。是核被告所為，係犯刑
    法第321 條第1 項第3 款之攜帶兇器竊盜罪
四、爰審酌被告不思以正當途徑獲取財物，恣意隨機竊取交通號
    誌牌，守法觀念淡薄，並對公物財產安全已生危害，本應嚴
    懲，惟念其犯後坦承犯行，態度尚可，並考量所竊取之物品
    價值非鉅（交通號誌牌2 面共價值約2400元），且已發還被
    害人等一切情狀，量處如主文所示之刑，以示懲儆。又被告
    除於95年間曾因竊盜案件經緩起訴處分確定，並遵命履行義
    務勞務60小時完畢外，並未曾因故意犯罪受有期徒刑以上刑
    之宣告，有卷附臺灣高等法院被告前案紀錄表可稽，素行尚
    可，僅因一時思慮不周，致罹刑章，並斟酌犯罪情節非重，
    且犯後遭羈押近1 個月（自99年10月5 日起迄99年11月3日
    釋放止），諒其經此偵、審程序，及刑之宣告，應當知所警
    惕，信無再犯之虞，本院綜合前述情形，認本件宣告之刑以
    暫不執行為適當，併予諭知緩刑2 年，以勵自新。又為使被
    告能於本案從中深切記取教訓，避免其再度犯罪，爰依刑法
    第74條第2 項第5 款之規定，命被告應於緩刑期間，向執行
    檢察官指定之公益團體、地方自治團體或社區提供80小時之
    義務勞務，以資警惕，併依同法第93條第1 項第2 款之規定
    ，諭知緩刑期間交付保護管束。至扣案之扳手1 支，為被告
    所有，業據被告供述在卷（本院卷第13頁），且供本件犯行
    所用，爰依刑法第38條第1 項第2 款規定，宣告沒收。
據上論斷，應依刑事訴訟法第273 條之1 第1 項、第299 條第1
項前段，刑法第321 條第1 項第3 款、第74條第1 項第1 款、第
2 項第5 款、第93條第1 項第2 款、第38條第1 項第2 款，判決
如主文。
本案經檢察官甲○○到庭執行職務。
中    華    民    國    99    年    11    月    15    日
                    刑事第六庭  法  官 曾仁勇
以上正本證明與原本無異。
如不服本判決應於收受本判決後10日內向本院提出上訴書狀，並
應敘述具體理由，如未敘述上訴理由者，應於上訴期間屆滿後20
日內補提理由書狀於本院（均須按他造當事人之人數附繕本）「
切勿逕送上級法院」。
中    華    民    國    99    年    11    月    15    日
                                書記官  王紀芸
附錄本判決論罪之法條：
中華民國刑法第321條
犯竊盜罪而有左列情形之一者，處6 月以上、5 年以下有期徒刑
：
一、於夜間侵入住宅或有人居住之建築物、船艦或隱匿其內而犯
    之者。
二、毀越門扇、牆垣或其他安全設備而犯之者。
三、攜帶兇器而犯之者。
四、結夥三人以上而犯之者。
五、乘火災、水災或其他災害之際而犯之者。
六、在車站或埠頭而犯之者。
前項之未遂犯罰之。

司法院資訊處製作；財團法人民間司法改革基金會備份。
